臺灣臺中地方法院刑事判決
110年度原訴字第21號
公  訴  人  臺灣臺中地方檢察署檢察官
被      告  張金鈴




                    （另案於法務部○○○○○○○○○執行中）
上列被告因毒品危害防制條例等案件，經檢察官提起公訴（109
年度偵字第34874號），被告於本院準備程序進行中就被訴事實
為有罪之陳述，經本院合議庭裁定由受命法官獨任進行簡式審判
程序，判決如下：
    主    文
張金鈴共同持有第一級毒品，累犯，處有期徒刑參月，如易科罰
金，以新臺幣壹仟元折算壹日。扣案如附表所示之物均沒收銷燬
。 
    犯罪事實
一、張金鈴與李浩然（李浩然持有第一級毒品部分，由本院另行
    審結）均明知海洛因係毒品危害防制條例所管制之第一級毒
    品，不得持有，竟共同基於持有第一級毒品之犯意聯絡，由
    張金鈴於民國109年11月10日晚上7時5分許前不詳時間，在
    不詳地點，以新臺幣（下同）2萬元價格向真實姓名年籍不
    詳均不詳之人購買第二級毒品甲基安非他命時（張金鈴持有
    、施用第二級毒品部分，由檢察官另行偵辦），因該不詳之
    人所能販賣之甲基安非他命數量不足，遂以海洛因1包作為
    抵償，張金鈴於收受上揭海洛因1包後，返回李浩然位在臺
    中市○○區○○路000號之居所，由李浩然將該海洛因1包予以稀
    釋、分裝如附表所示，並分別置放於上揭居所二、三樓房間
    內而持有之。嗣因警偵辦李浩然販賣毒品案件，於109年11
    月10日晚上7時5分許，持本院核發之搜索票前往李浩然上揭
    居所執行搜索，並扣得如附表所示之物，始查悉上情。
二、案經臺中市政府警察局刑事警察大隊報告臺灣臺中地方檢察
    署檢察官偵查起訴。　　
    理    由
壹、程序部分
    本案被告張金鈴所犯係死刑、無期徒刑或最輕本刑為3年以
    上有期徒刑以外之罪，亦非高等法院管轄第一審之案件，其
    於本院準備程序中就被訴事實為有罪陳述，經告知簡式審判
    程序之旨，並聽取當事人之意見後，本院依刑事訴訟法第27
    3條之1第1項規定裁定進行簡式審判程序。又簡式審判程序
    之證據調查，依刑事訴訟法第273條之2規定，不受同法第15
    9條第1項、第161條之2、第161條之3、第163條之1及第164
    條至第170條規定之限制，先予敘明。
貳、認定犯罪事實所憑之證據及理由　
一、上揭犯罪事實，業據被告張金鈴於警詢、偵訊、本院準備程
    序及審理時均坦承不諱（見偵34874卷第271至289頁、第485
    至487頁、本院卷一第149頁、第516至518頁），核與證人即
    同案被告李浩然於警詢、偵訊時證述之內容相符（見偵3487
    4卷第87至95頁、第467至471頁、本院卷一第148至149頁）
    ，並有本院109年度聲搜字第1663號搜索票（見偵34874卷第
    97頁）、臺中市政府警察局刑事警察大隊搜索、扣押筆錄、
    扣押物品收據、扣押物品目錄表（見偵34874卷第99至111頁
    、第299至305頁）、扣押物品照片（見偵34874卷第227頁、
    第375至397頁、第527頁）、臺中市政府警察局刑事警察大
    隊109年11月11日查獲涉嫌毒品初驗報告（見偵34874卷第11
    3頁）、初驗照片（見偵34874卷第115至155頁）、衛生福利
    部草屯療養院109年11月11日草療鑑字第1091100215號鑑驗
    書（見偵34874卷第613頁）、衛生福利部草屯療養院109年1
    1月12日草療鑑字第1091100217號鑑驗書（見偵34874卷第56
    1至567頁）在卷可稽，且有扣案如附表所示之物可佐，足認
    被告上開任意性自白與事實相符，堪以採信。
二、至被告雖於本院審理時供稱：本案我持有之海洛因，是我於
    109年11月6日晚上9時許，在新北市○○區○○路000巷00弄0號
    劉正龍之住處內，以2萬元價格向劉正龍購買半兩之甲基安
    非他命時，因劉正龍所能販賣之甲基安非他命數量不足，遂
    以海洛因1包作為抵償等語（見本院卷二第149頁），然查被
    告上開所指向劉正龍購買毒品之事實，經臺灣新北地方檢察
    署檢察官偵辦後，認劉正龍販賣毒品之犯罪嫌疑不足而以11
    0年度偵字第33073號為不起訴處分確定在案，有該不起訴處
    分書可參（見本院卷二第113至115頁），復無其他客觀事證
    可佐被告此部分所述屬實，故難認被告確係於上開時、地，
    自劉正龍處取得持有本案之海洛因，附此敘明。
三、綜上，本案事證明確，被告持有第一級毒品之犯行，洵堪認
    定，應依法論科。
參、論罪科刑
一、核被告所為，係犯毒品危害防制條例第11條第1項之持有第
    一級毒品罪。
二、被告與同案被告李浩然就本案持有第一級毒品犯行，具有犯
    意聯絡及行為分擔，應論以共同正犯。
三、被告前因施用第二級毒品案件，經臺灣桃園地方法院以107
    年度審簡字第515號判決判處有期徒刑4月確定，於108年1月
    18日易科罰金執行完畢等情，有臺灣高等法院被告前案紀錄
    表在卷可查（見本院卷一第54至55頁），被告於受有期徒刑
    之執行完畢後，5 年以內故意再犯本案有期徒刑以上之罪，
    為累犯，而依被告本案犯罪情節觀之，並無司法院大法官釋
    字第775號解釋所指應量處最低法定刑且無法適用刑法第59
    條規定減輕之情形，爰依刑法第47條第1項之規定加重其刑
    （最高法院109年度台上字第2886號判決意旨參照）。　
四、至於被告雖供陳其毒品來源係劉正龍，但被告所述其向劉正
    龍購買毒品之事實，業據臺灣新北地方檢察署檢察官因犯罪
    嫌疑不足而以110年度偵字第33073號為不起訴處分確定，有
    如前述，可見被告未有供出毒品來源因而查獲之情形，自無
    從適用毒品危害防制條例第17條第1項之減刑規定，併予敘
    明。
五、爰審酌被告明知國家對於查緝毒品之禁令，猶非法持有第一
    級毒品海洛因，犯罪動機及目的實屬可議，惟念及被告持有
    之數量甚微，且犯後坦承犯行，態度尚佳，兼衡被告於本院
    審理時自述之學歷、工作情形、家庭及經濟狀況等一切情狀
    （見本院卷二第150頁），量處如主文所示之刑，並諭知易
    科罰金之標準。
肆、沒收　
一、扣案如附表所示之物，係本案查獲之第一級毒品，均應依毒
    品危害防制條例第18條第1項前段之規定，宣告沒收銷燬。
    上揭毒品之包裝袋因直接包覆毒品，其上顯留有該毒品之殘
    渣，衡情自難與之析離，亦無析離之必要，應整體視之為毒
    品，併予宣告沒收銷燬。另鑑驗耗損之部分，既已滅失，即
    無庸為沒收銷燬之諭知。
二、至扣案之手機2支，則無證據證明與本案有關，爰不予宣告
    沒收。
據上論斷，應依刑事訴訟法第273條之1第1項、第299條第1項前
段，毒品危害防制條例第11條第1 項、第18條第1項前段，刑法
第11條、第28條、第47條第1項、第41條第1項前段，判決如主文
。
本案經檢察官廖志祥偵查起訴、檢察官羅秀蓮到庭執行職務。　
中　　華　　民　　國　　111 　年　　3 　　月　　18　　日
                  刑事第三庭  法  官  簡志宇
以上正本證明與原本無異。
如不服本判決應於收受判決後20日內向本院提出上訴書狀，並應
敘述具體理由；其未敘述上訴理由者，應於上訴期間屆滿後20日
內向本院補提理由書（均須按他造當事人之人數附繕本）「切勿
逕送上級法院」。　
　                            書記官  林勝彥
中　　華　　民　　國　　111 　年　　3 　　月　　18　　日
附錄本案論罪科刑法條：
毒品危害防制條例第11條第1項
持有第一級毒品者，處3年以下有期徒刑、拘役或新臺幣30萬元
以下罰金。　　
　　　　
附表：
編號 扣案物品名稱 數量     備      註 一 第一級毒品海洛因 1包 檢品編號：B0000000號 驗前淨重0.2800公克，驗餘淨重0.1643公克。經檢出海洛因成分。 二 第一級毒品海洛因 1包  檢品編號：B0000000號 驗前淨重5.0296公克，驗餘淨重4.5781公克。經檢出微量海洛因成分。 三 第一級毒品海洛因 1包 檢品編號：B0000000號 驗前淨重0.2754公克，驗餘淨重0.2450公克。經檢出海洛因成分。 四 第一級毒品海洛因 1包 檢品編號：B0000000號 驗前淨重0.7137公克，驗餘淨重0.2938公克。經檢出微量海洛因成分。